【裁判字號】    92,交易,58
【裁判日期】    920630
【裁判案由】    過失致死等
【裁判全文】
臺灣雲林地方法院刑事判決                          九十二年度交易字第五八號
    公  訴  人  臺灣雲林地方法院檢察署檢察官
    被      告  乙○○
右列被告因過失致死等案件，經檢察官提起公訴（九十一年度偵字第一七八六號），
本院判決如左：
    主  文
乙○○服用酒類，不能安全駕駛動力交通工具而駕駛，處有期徒刑參月，如易科罰金
，以參佰元折算壹日；又因過失致人於死，處有期徒刑陸月，如易科罰金，以參佰元
折算壹日；應執行有期徒刑捌月，如易科罰金，以參佰元折算壹日；緩刑參年。
    事  實
一、乙○○於民國九十一年四月二十八日中午時許，在雲林縣惠來厝朋友家中飲酒至
    下午三時許，乙○○明知其飲酒後控制力及注意力均已達無法安全駕駛車輛之程
    度，仍駕駛車牌號碼Ｊ６─１７３３號自小客車，自雲林縣虎尾鎮安溪里八鄰一
    三九之一號旁巷道由西往東方向行駛，於當日下午四時二十五分許，途經安溪里
    一三九之一號巷道左轉安溪里五六之二五號巷道時，因未減速慢行，致於閃避機
    車而將自小客車偏左行駛，不慎擦撞正於虎尾鎮安溪里八鄰一三九之一號住宅旁
    乘涼之林進益，致林進益受有頭部外傷、胸腔破裂等出血性休克之傷害；乙○○
    則於肇事後，託人打一一○專線報警，除協助將林進益送上救護車外，並留在現
    場等候警員前來處理，嗣向前來處理之員警自首及接受檢測其呼氣酒精濃度含量
    高達每公升○‧七三毫克；惟林進益雖經送往虎尾若瑟醫院後再轉往大林慈濟醫
    院救治，終因傷重於當日晚間八時十三分不治死亡。
二、案經乙○○向雲林縣警察局虎尾分局自首後移送臺灣雲林地方法院檢察署檢察官
    偵查起訴。
    理  由
一、關於服用酒類，不能安全駕駛動力交通工具而駕駛部分：
（一）被告乙○○於右開時地酒後駕車肇事之事實，為被告所承認。且被告於肇事後
      之九十一年四月二十八日十七時十六分左右，接受警員以呼氣檢測法測試口中
      酒精濃度，測得之酒精濃度為每公升○．七三毫克，有酒精濃度測試單一紙在
      卷可證。
（二）又參酌被告自承喝了約五瓶瓶裝啤酒，且據卷附測試觀察紀錄表記載被告測試
      時有含糊不清之情況。
（三）因之，被告開車時，已達不能安全駕駛之程度，其酒後駕車之犯行，自堪認定
      。
二、關於過失致人於死部分：
（一）被告於右揭時地酒後駕車肇事，致被害人傷重不治死亡等事實，為被告所自承
      。並有雲林縣警察局虎尾分局埒內派出所受理各類案件紀錄表、意外死亡（變
      死）案件初步調查報告書、道路交通事故調查報告表、肇事現場暨車輛照片八
      張在卷可按。且被害人因頭部外傷、胸腔破裂等出血性休克而死亡，亦經臺灣
      雲林地方法院檢察署檢察官率同法醫師相驗屬實，製有勘驗筆錄、相驗屍體證
      明書、驗斷書及相驗照片可佐。
（二）按行車速度，依標誌之規定；行經無號誌之交岔路口時，應減速慢行，作隨時
      停車之準備；汽車駕駛人飲酒後吐酒精成份超過每公升○．二五毫克者，不得
      駕車，道路交通安全規則第九十三條第一項第三款、第一百十四條第二款分別
      定有明文。
（三）被告為領有駕駛執照之人，業據被告自承在卷，被告駕駛車輛行經肇事地點時
      ，自應遵行上開規定，小心注意車前狀況，謹慎駕車，且依當時天候為晴天、
      日間有自然光線、路面乾燥、無缺陷、道路狀況及視距良好等客觀環境判斷，
      被告並無不能注意之情事。
（四）詎被告駕車竟疏未注意上開規定，仍貿然以時速四十公里之速度行駛，為肇致
      本件事故之因，其行為顯有過失。被害人確因本件車禍喪生，亦如前述，則被
      告上開之過失行為與被害人死亡結果間，具有相當因果關係。本件事證明確，
      被告過失犯行均堪認定。
三、核被告之行為，關於服用酒類，不能安全駕駛動力交通工具部分，係犯刑法一百
    八十五條之三之公共危險罪；關於因過失致人於死部分，係犯同法第二百七十六
    條第一項之過失致死罪。
（一）被告所犯二罪間，犯意各別，罪名互殊，應分論併罰。
（二）被告酒醉駕車，因而致人死亡，應就其過失致死罪部分，依道路交通管理處罰
      條例第八十六條第一項規定，加重其刑。
（三）被告於肇事後即請人代為電話報警，業據其供明在卷，並在警員前往現場處理
      時，即當場承認為肇事人，參酌九十一年度相字第二四八號相驗卷內所附雲林
      縣警察局虎尾分局埒內派出所受理各類案件紀錄表亦載明被告於警員到場處理
      時確有留在現場，並為公訴檢察官同此認定，則被告既係對於未發覺之罪自首
      而接受裁判，應依刑法第六十二條前段規定，減輕其刑。
（四）本院審酌被告酒後駕車之情節及其過失程度，暨本件肇事確因係被告為了閃避
      機車致偏離車道，而被告亦曾煞車試圖避免事故，惟因被害人適巧於路旁水溝
      加蓋部分休息，致有本件死亡結果，被告於事後亦能與被害人家屬達成和解，
      獲得被害人家屬當庭表明願原諒被告犯行，且被告尚有幼子需其撫養等一切情
      狀，本院認為分別量處如主文所示之刑，並諭知易科罰金，並就二罪所宣告之
      刑，定其應行之刑。
四、末查，被告未曾受有期徒刑以上刑之宣告，有台灣高等法院被告全國前案紀錄表
    在卷可稽，其因酒後駕車及過失致罹本件犯罪，犯後已知悔悟，經此罪刑之宣告
    ，當知所警惕而無再犯之虞，本院綜合上情，認前揭對被告所宣告之刑，宜以暫
    不執行為適當，爰併宣告緩刑三年，以勵自新。
據上論斷，應依刑事訴訟法第二百九十九條第一項前段，刑法第一百八十五條之三、
第二百七十六條第一項、六十二條前段、第四十一條第一項前段、第五十一條第五款
、第七十四條第一款，道路交通管理處罰條例第八十六條第一項，罰金罰鍰提高標準
第一條前段、第二條，判決如主文。
本案經檢察官甲○○到庭執行職務。
中      華      民      國      九十二      年      六    月三十    日
                                        臺灣雲林地方法院刑事第二庭
                                                法  官  黃玉清
右正本證明與原本無異。
如不服本判決，應於判決送達後十日內向本院提出上訴狀( 應附繕本 )。
                                                書記官  陳姵君
中      華      民      國      九十二      年      六    月    三十    日
附錄本案論罪科刑法條全文：
刑法第一百八十五條之三
條服用毒品、麻醉藥品、酒類或其他相類之物，不能安全駕駛動力交通工具而駕駛者
，處一年以下有期徒刑、拘役或三萬元以下罰金。
刑法第二百七十六條
因過失致人於死者，處二年以下有期徒刑、拘役或二千元以下罰金。
從事業務之人，因業務上之過失犯前項之罪者，處五年以下有期徒刑或拘役，得併科
三千元以下罰金。


司法院資訊處製作；財團法人民間司法改革基金會備份。
